# 租金-账务处理

提问人：ycwl 时间：2011-10-17 13:03:35
1.一次性收取全部租金（跨年）账务处理：借：银行存款 贷：预收账款 按预收款交纳营业税 借：应缴税费-营业税 贷：银行存款所得税可以分期交。 每月结转收入：借：预收账款 贷：其他业务收入 借：营业税金及附加 贷：应缴税费-营业税 2.一次收取部分租金账务处理（跨年） 借：银行存款 贷：预收 分月摊 借：预收账款 贷：主营业务收入。 但此时所得税需要按预收款一次交纳，会调增应纳税所得额。这样就会产递延资产 借：递延所得税资产 贷：所得税费用。 流转税还是按预收款来交。 我的认为正确吗 有经验的说说看法吧

回答人：chenyiwei
关于所得税税务处理：国税函[2010]79号第一条：根据《实施条例》第十九条的规定，企业提供固定资产、包装物或者其他有形资产的使用权取得的租金收入，应按交易合同或协议规定的承租人应付租金的日期确认收入的实现。其中，如果交易合同或协议中规定租赁期限跨年度，且租金提前一次性支付的，根据《实施条例》第九条规定的收入与费用配比原则，出租人可对上述已确认的收入，在租赁期内，分期均匀计入相关年度收入。 因此所得税税务处理与会计处理应当一致，即按照租赁合同应分期摊销的租金确认收入。
营业税的预缴数建议列报为“其他流动资产”而不是在应交税费的借方。

提问人：ycwl 时间：2011-10-18 17:36:27
回复 chenyiwei 的帖子
斑竹，那您看我的处理正确吗，除了应缴税费未按你说的那样处理，其他的呢？流转税处理也正确吗

回答人：chenyiwei
所得税处理与会计处理一致，所以不应有纳税调整事项，也没有递延所得税。

提问人：ycwl 时间：2011-10-18 22:23:16
回复 ycwl 的帖子
那两种情况都是按照每月分摊确认收入？

回答人：chenyiwei
我理解所得税和会计处理均是。

提问人：ycwl 时间：2011-10-18 22:41:12
回复 ycwl 的帖子
那流转税都是预收款时就要预缴吧。所得税都是按照月分摊交纳所得税，是这样吧。

回答人：chenyiwei
我理解应是。

提问人：close_kk 时间：2011-10-19 11:01:33
回复 chenyiwei 的帖子
帮助营业税的预缴数建议列报为“其他流动资产”而不是在应交税费的借方。
这个是出于什么考虑？是不是从更合理的披露资产、负债总额的层次考虑？

回答人：chenyiwei
主要考虑：（ 1 ）更充分地披露资产、负债状况，避免对应预交而尚未预交的纳税义务遗漏反映；（ 2 ）比照所得税准则中对当期所得税资产的规定，对预交税金确认为资产符合资产的定义和确认条件。